【裁判字號】    97,抗,27
【裁判日期】    970604
【裁判案由】    假扣押
【裁判全文】
臺灣高等法院花蓮分院民事裁定            97年度抗字第27號
抗告人即
債 務 人  振誠營造股份有限公司
法定代理人  甲○○
相對人即
債 權 人  江進福即永泰企業社
上列當事人間聲請假扣押事件，抗告人對於中華民國97年3月28
日臺灣花蓮地方法院97年度裁全字第259號所為裁定提起抗告，
本院裁定如下：
    主  文
抗告駁回。
抗告費用由抗告人負擔。
    理  由
一、按債權人就金錢請求或得易為金錢請求之請求，欲保全強制
    執行者，得聲請假扣押；假扣押，非有日後不能強制執行或
    甚難執行之虞者，不得為之；應在外國為強制執行者，視為
    有日後甚難執行之虞；請求及假扣押之原因，應釋明之；前
    項釋明如有不足，而債權人陳明願供擔保或法院認為適當者
    ，法院得定相當之擔保，命供擔保後為假扣押，為民國92年
    2月7日總統令修正公布之民事訴訟法第522條第1項、第523
    條及第526條第1項、第2項所明定。是請求及假扣押之原因
    ，債權人如未先為釋明，縱就債務人所應受之損害供法院所
    定之擔保者，亦不得命為假扣押，必因釋明而有不足，並經
    債權人陳明願供擔保或法院認為適當者，始得命供擔保後為
    假扣押。又所謂假扣押之原因，係指日後有不能強制執行或
    甚難執行之虞，或應在外國為強制執行之情形，如債務人浪
    費財產，增加負擔，或就其財產為不利益之處分，將成為無
    資力之狀態，或將移住遠地、逃匿無蹤、隱匿財產等。而債
    權人之本案債權是否確實存在，於保全程序法院不得為實體
    上之審認，應從形式上審查。
二、本件抗告意旨略以：相對人於原審以提出所謂由抗告人工地
    主任廖慶湧簽收之送貨單影本，及買受人為抗告人之96年5、
    7、8月發票為釋明，然廖慶湧非抗告人僱用之工地主任，且
    相對人之發票，乃其單方製作，均不能釋明兩造間有買賣關
    係，如兩造間確有買賣關係，相對人應提出訂購單或買賣契
    約釋明之。準此，相對人願供擔保，亦不足補釋明之欠缺，
    參照最高法院27年抗字第521號判例之意旨，應駁回相對人
    之假扣押聲請，是原裁定顯有違誤，爰提起抗告，請求廢棄
    原裁定云云。
三、查相對人就其所主張之請求及假扣押原因，業已提出抬頭或
    買受人為抗告人之估價單及發票影本釋明在卷（見原審卷第
    7至12頁），已足使法院產生相對人就關於請求原因之主張
    大概如是之心證；且依相對人主張抗告人迄今未支付96年5
    、7、8月貨款債務，抗告人其隱匿財產圖免強制執行，確屬
    可能，相對人已就假扣押原因為釋明，縱認釋明尚有欠缺，
    然債權人既已陳明願供擔保以補釋明，該項擔保復足為抗告
    人之財產因假扣押受有損害之賠償，仍應認足補釋明之欠缺
    ，其請求自應准許。原法院乃定相當之擔保，命債權人供擔
    保後准為假扣押之裁定，於法並無不合。此外，抗告意旨所
    憑之最高法院27年抗字第521號判例業於95年8月1日經最高
    法院95年度第11次民事庭會議決議宣告不再援用，抗告意旨
    指摘原裁定不當，聲明廢棄，為無理由，應予駁回。
四、據上論結，本件抗告為無理由，爰裁定如主文。
中    華    民    國    97    年    6     月    4     日
                          民事庭審判長法  官  謝志揚
                                      法  官  賴淳良
                                      法  官  劉雪惠
以上正本證明與原本無異。
如不服本裁定，應於收受送達後十日內向本院提出再抗告狀 (僅
以適用法規顯有錯誤，並經本院之許可者為限)，並繳納再抗告
費新台幣一千元；其未表明再抗告理由者，應於提出再抗告後十
日內向本院補提理由書狀 (均須按他造當事人之人數附繕本)。
抗告時應提出委任律師或具有律師資格之人之委任狀；委任有律
師資格者，另應附具律師及格證書及釋明委任人與受任人有民事
訴訟法第四百六十六條之一第一項但書或第二項所定關係之釋明
文書影本。
                                     書記官   李德霞
中    華    民    國    97    年    6     月    4     日


司法院資訊處製作；財團法人民間司法改革基金會備份。
